臺灣臺中地方法院刑事判決　　　　　　 100年度訴字第2039號
公　訴　人　臺灣臺中地方法院檢察署檢察官
被　　　告　莫育誌
上列被告因違反毒品危害防制條例案件，經檢察官提起公訴（
100年度毒偵字第1891號），被告於準備程序中就被訴事實為有
罪之陳述，受命法官於聽取當事人之意見後，由本院合議庭裁定
以簡式審判程序判決如下：
    主    文
莫育誌施用第一級毒品，累犯，處有期徒刑拾壹月。
    犯罪事實及理由
一、本案除檢察官起訴書犯罪事實欄一第2行起記載「戒治執行
    完畢釋放。又於」更正為「戒治執行完畢釋放，並經臺灣臺
    中地方法院檢察署檢察官以92年度戒毒偵字第380為不起訴
    處分確定；其又於」等語、證據並所犯法條欄一第1行記載
    「於偵查中坦承不諱」更正為「於100年6月10日偵查中檢察
    事務官詢問時坦承不諱」等語，及證據部分增列被告莫育誌
    之尿液真實姓名對照表1紙、被告於本院準備程序、審理時
    之自白外，其餘犯罪事實及證據均引用檢察官起訴書之記載
    （如附件）。
二、按海洛因、甲基安非他命各係毒品危害防制條例第2條第2項
    第1款、第2款所列之第一、二級毒品，不得非法持有、施用
    。核被告所為，係犯毒品危害防制條例第10條第1項之施用
    第一級毒品罪及同條例第10條第2項之施用第二級毒品罪。
    被告持有第一、二級毒品之低度行為，均為施用之高度行為
    所吸收，不另論罪。被告於前揭時地，同時為本案施用第一
    、二級毒品之犯行，為想像競合犯，應依刑法第55條前段之
    規定，從一重依施用第一級毒品罪處斷。公訴意旨認上開2
    罪間，係犯意各別，構成要件有異，應分論併罰，容有誤會
    。又被告前於94年間因施用毒品案件，經本院以94年度訴字
    第639號判處有期徒刑10確定，入監執行後，業於96年1月8
    日縮刑期滿執行完畢乙節，有臺灣高等法院被告前案紀錄表
    附卷可稽，其受有期徒刑執行完畢後五年內故意再犯本案有
    期徒刑以上之罪，為累犯，應依刑法第47條第1項之規定，
    加重其刑。爰審酌被告曾因施用毒品案件經法院裁定令入勒
    戒處所施以觀察勒戒及令人戒治處所施以強制戒治，且其前
    曾因違反肅清煙毒條例、槍砲彈藥刀械管制條例、妨害兵役
    治罪條例及公共危險等案件經法院判處罪刑之刑事犯罪紀錄
    ，有臺灣高等法院被告前案紀錄表附卷可稽，堪認被告素行
    不佳且屢有施用毒品之不良紀錄，被告仍不知悛悔警惕，未
    能從中記取教訓，深切體認毒品危害己身健康之鉅，屢蹈前
    愆，仍再次趁隙同時施用第一、二級毒品而為本案犯行，足
    見被告自制能力至為薄弱，實有令其接受相當期間監禁教化
    之必要，以促其及早矯正吸毒惡習，再兼衡酌被告施用毒品
    固戕害個人健康至鉅，然就他人權益之侵害仍屬有限，及其
    犯後於偵查中及本院時審理時均坦承犯行、並積極提供其毒
    品上手資料予檢警查緝（詳後第三點所述）之犯罪後態度，
    暨其犯罪之動機、目的、手段等一切情狀，量處如主文所示
    之刑，以示懲儆。另被告為警查獲時，經警併自被告處扣得
    之行動電話1支【為NOKIA廠牌之手機（序號為00000000000
    號），內含門號為0000000000號之SIM卡1張】，與其本案施
    用毒品之犯行無關，業據被告於本院審理時陳明在卷（見本
    院卷第38頁），復無其他積極證據證明前開行動電話與被告
    本案施用毒品之犯行確有關聯，且非屬違禁物，自無從宣告
    沒收，附此敘明。
三、按犯毒品危害防制條例第4條至第8條、第10條或第11條之罪
    ，供出毒品來源，因而查獲其他正犯或共犯者，減輕或免除
    其刑，同條例第17條第1項固定有明文，惟該條項規定之「
    供出毒品來源，因而查獲其他正犯或共犯者」，係指犯罪行
    為人供出毒品來源之對向性正犯，或與其具有共同正犯、共
    犯（教唆犯、幫助犯）關係之毒品由來之人的相關資料，諸
    如其前手或共同正犯、共犯之姓名、年籍、住居所或其他足
    資辨別之特徵等項，使調查或偵查犯罪之公務員得據以對之
    發動調查或偵查程序，並因此而確實查獲其人、其犯行者，
    始足該當。如僅有綽號而難以確定其特徵，或已死亡或通緝
    等在客觀上實已無從使調查或偵查機關人員為有效地調查或
    偵查作為，或並未因此而確實查獲被指認人之犯行者，均與
    上開之規定不合（最高法院99年度臺上字第2218、5505號判
    決意旨參照）。且按被告之「供出毒品來源」，與調查或偵
    查犯罪之公務員對之發動調查或偵查並進而破獲之間，論理
    上須具有先後且相當之因果關係，非謂被告一有「自白」、
    「指認」毒品來源之人，而破獲在後，即得依上開規定予以
    減刑（最高法院98年度臺上字第6331號判決意旨參照）。經
    楷，被告於本案偵查中雖曾向警提供其毒品來源即：真實姓
    名年籍不詳、綽號「阿弟」之人（並持用門號0000000000號
    行動電話），嗣被告於100年8月21日再向警提供其另一毒品
    來源即：即真實姓名年籍不詳、綽號「文吉」之人（並騎乘
    車號MX9─661號機車），然經檢警查證結果，迄今並未查獲
    該「阿弟」之人，亦未發現「阿弟」或「文吉」等人涉犯販
    賣毒品罪嫌乙節，此觀卷附臺中市政府警察局霧峰分局（國
    光派出所）警員廖俊銘100年1月31日職務報告書（見99年度
    偵字第27479號偵查卷第39頁）、警員林宏儒100年8月30日
    職務報告書及臺灣臺中地方法院檢察署100年8月30日中檢輝
    松100毒偵2178字第114434號復本院函文各1件即明，依前開
    說明，是本案自無毒品危害防制條例17條第1項之適用，附
    此敘明。又就被告坦承犯行及提供毒品上手之資料之犯罪後
    態度，本院已作為量刑之綜合考量因素，有如前述，併予敘
    明。
四、應適用之法條：依刑事訴訟法第273條之1第1項、第299條第
    1項前段、第310條之2、第454條第2項，毒品危害防制條例
    第10條第1項、第2項，刑法第11條前段、第55條前段、第47
    條第1項，判決如主文。
中    華    民    國   100    年    8     月    31    日
                刑事第十四庭    法  官  何世全
以上正本證明與原本無異。
如不服本判決，應於收受送達後10日內向本院提出上訴書狀，並
應敘述具體理由；其未敘述上訴理由者，應於上訴期間屆滿後20
日內向本院補提理由書（均須按他造當事人之人數附繕本）「切
勿逕送上級法院」。
                                書記官  陳建分
中    華    民    國   100    年    8     月    31    日
附錄論罪科刑法條：
毒品危害防制條例第十條
施用第一級毒品者，處六月以上五年以下有期徒刑。
施用第二級毒品者，處三年以下有期徒刑。